最　高　行　政　法　院　裁　定
　　　　　　　　　　　　　　　94年度裁字第00015號
抗　告　人　乙○○
　　　　　　丙○○
　　　　　　戊○○
　　　　　　丁○○
　　　　　　甲○○
　　　　　　己○○
上列抗告人因與相對人花蓮縣花蓮地政事務所間重測事件，抗告
人不服中華民國92年9月8日臺北高等行政法院92年度再字第20號
裁定，提起抗告。本院裁定如下︰
　　主  文
抗告駁回。
抗告訴訟費用由抗告人負擔。
　　理  由
一、按對確定裁定，必須有行政訴訟法第273條所定再審事由者
    ，方得聲請再審，同法第283條準用第273條；又聲請再審時
    ，其書狀之記載，依同法第283條準用同法第277條第1項第4
    款之規定，必須載明「再審理由及關於再審理由之證據」。
    而所謂表明再審理由，必須指明其所聲請再審之裁定，有符
    合行政訴訟法第273條所定再審事由構成要件之具體情事者
    ，始為相當。如未表明者，無庸命其補正（本院67年判字第
    738號著有判例），即屬不合法，應準用同法第278條第1項
    規定，以裁定駁回再審之聲請。
二、本件抗告意旨略謂：相對人於民國71年3月12日辦理地籍經
    界及面積更正，係依據偽造之都市計畫樁位資料及地籍測量
    實施規則第232條第2項，因上開條文至87年2月11日內政部
    發布上開規則時，始增列。原審法院91年訴字第530號案件
    受命法官，原定91年3月7日履勘現場，但不知為何逕行裁定
    駁回抗告人之訴。相對人藉職掌公文書地籍登記簿之便，竄
    改甚至偽造、變造其上記載，侵害抗告人權益，故應撤銷原
    確定裁定，重新偵辦。為此，請裁定廢棄原審92年度再字第
    20號裁定，撤銷相對人71年3月12日變更登記，並命相對人
    賠償抗告人損失等語。
三、本件抗告人係不服本院92年度裁字第261號確定裁定（以下
    稱原確定裁定）有足以影響裁判之重要證物未經斟酌為由，
    向原審法院聲請再審。經查，原審法院91年度訴字第530號
    裁定（以下稱原裁定），係以抗告人之訴不備起訴要件，即
    以不合法為由予以裁定駁回，本院92度裁字第261號裁定予
    以維持。原審就抗告人聲請再審審理結果以：抗告人主張原
    確定裁定有足以影響判決重要證物未斟酌，實則抗告人此項
    主張已涉及前審之實體判斷問題，然而前審裁定是逕以程序
    上之理由駁回抗告人之請求，全然未對實體爭點為判斷，因
    此抗告人所主張之上開再審事由，實質上不符法定之再審事
    由要件，是其此部分再審聲請顯無理由。又其另主張「相對
    人在無法可循，又未取得抗告人等同意之情況下，逕自為更
    正登記之原處分」及「前審準備程序中承辦法官未為辯論開
    始及辯論終結之諭知」部分，實則抗告人此兩項事由與行政
    訴訟法第273條第1項所定各款再審事由構成要件，在外觀上
    無一相符，是其此部分再審聲請為不合法。何況原裁定既以
    起訴要件不備駁回抗告人之訴，亦無進行言詞辯論之必要為
    由，裁定駁回抗告人再審之聲請，揆諸首揭說明，核無違誤
    。抗告人提起抗告，復執相同事由，核無足採，其抗告為無
    理由，應予駁回。
據上論結，本件抗告為無理由，爰依行政訴訟法第104條、民事
訴訟法第95條、第78條、第85條第1項前段，裁定如主文。
中    華    民    國    94    年   1      月   13     日
                  第三庭審判長法  官　廖　政　雄
                              法  官　林　清　祥
                              法  官　鍾　耀　光
                              法  官　姜　仁　脩
                              法  官  胡　國　棟
以  上  正  本  證  明  與  原  本  無  異
中    華    民    國    94    年    1    月    13     日
　　　　　　　　　　　　　　　書記官　莊俊亨
